臺灣高等法院民事裁定
109年度破抗字第52號
抗  告  人  鼎宸系統股份有限公司

法定代理人  李語宸  


上列抗告人因聲請宣告破產事件，對於中華民國109年7月1日臺
灣新北地方法院108年度破字第14號裁定提起抗告，本院裁定如
下：
    主      文
一、抗告駁回。
二、抗告費用由抗告人負擔。
    理      由
一、抗告意旨略以：伊聲請宣告破產事件，經原法院於民國109
    年5月29日以108年度破字第14號裁定駁回聲請（下稱系爭裁
    定），伊之送達代收人郭茲貝係於109年6月17日始收受系爭
    裁定，伊於109年6月22日提出抗告，應未逾抗告期間；原法
    院認定伊及郭茲貝均係於109年6月4日收受系爭裁定，而以
    逾期提起抗告為由，於109年7月1日裁定駁回伊之抗告，實
    有違誤，爰提起抗告，求為廢棄原裁定等語。
二、按關於和解或破產之程序，除本法有規定外，準用民事訴訟
    法之規定，破產法第5條定有明文。又提起抗告，應於裁定
    送達後10日之不變期間內為之，為民事訴訟法第487條前段
    所明定。提起抗告，如逾抗告期間，原法院應以裁定駁回之
    ，亦為民事訴訟法第495條之1第1項準用第442條第1項前段
    所明定。次按郵政機關之郵差送達文書於住居所、事務所或
    營業所，不獲會晤應受送達人，而將文書付與公寓大廈管理
    委員會僱用之管理員，依民事訴訟法第137條第1項規定，即
    生送達效力，至該管理員何時將文書轉交應受送達人，對已
    發生之送達效力不生影響（最高法院103年度台抗字第780號
    裁定意旨參照）。又當事人經指定送達代收人，向受訴法院
    陳明者，依民事訴訟法第133條第1項規定，固應向該代收人
    為送達，但向該當事人為送達既於該當事人並無不利，即非
    法所不許；是當事人指定送達代收人者，其本人並未喪失收
    受送達之權限（最高法院107年度台抗字第739號裁定參照）
    。
三、經查，本件抗告人聲請宣告破產事件，經原法院於109年5月
    29日以系爭裁定駁回其聲請，該裁定於同年6月4日送達抗告
    人於聲請狀指定之送達代收人郭茲貝位於高雄市○○區○○○路0
    00號00樓之0之住所（見原法院卷一第9至15頁），因不獲會
    晤郭茲貝本人，而將系爭裁定付與該處○○○○大廈管理委員會
    之管理員張維雄簽收，有加蓋○○○○大廈、張維雄印章以及送
    達時間為109年6月4日郵戳之送達證書在卷足稽（見原法院
    卷二第169頁），另經本院向郵局查詢結果，系爭裁定確已
    於109年6月4日妥投，亦有高雄郵局苓雅投遞股國內掛號郵
    件查單、掛號郵件簽收收據清單附卷可參（見本院卷第17至
    21頁）。此外，依民事訴訟法第127條第1項之規定，對於無
    訴訟能力人為送達者，應向其法定代理人為之；系爭裁定亦
    已於109年6月4日送達抗告人之法定代理人李語宸位於臺北
    市○○區○○街00號0樓之住所，因不獲會晤李語宸本人，而將
    系爭裁定付與該處○○○○社區管理委員會之管理員陳國愉簽收
    （見原法院卷二第49、167頁，本院卷第25、27、32頁）。
    依前述說明，系爭裁定即已於109年6月4日生合法送達之效
    力，至於上開管理員何時將系爭裁定轉交送達代收人郭茲貝
    、抗告人法定代理人李語宸本人，對已發生之送達效力不生
    影響。是系爭裁定之抗告期間，應自該裁定送達翌日即109
    年6月5日起算10日，又抗告人之營業所以及法定代理人之住
    所均位於臺北市（見本院卷第27、29頁），扣除在途期間2
    日（法院訴訟當事人在途期間標準第3條㈡參照），抗告期
    間於109年6月16日（星期二）屆滿。抗告人遲至109年6月22
    日始向原法院提起抗告，有加蓋原法院收狀戳章之抗告狀可
    稽（見原法院卷二第177頁），顯已逾10日之不變期間，其
    抗告為不合法。從而，原法院以抗告人對系爭裁定提起抗告
    已逾10日之不變期間，抗告不合法為由，裁定駁回其抗告，
    於法自無不合。抗告意旨指摘原裁定不當，聲明廢棄，為無
    理由，應予駁回。
四、據上論結，本件抗告為無理由，爰裁定如主文。
中　　華　　民　　國　　109 　年　　8 　　月　　31　　日
                  民事第六庭    
                      審判長法  官  陶亞琴
                            法  官  陳賢德
                            法  官  陳蒨儀
正本係照原本作成。
本裁定除以適用法規顯有錯誤為理由外，不得再抗告。如提起再
抗告，應於收受送達後10日內委任律師為代理人向本院提出再抗
告狀。並繳納再抗告費新臺幣１千元。
中　　華　　民　　國　　109 　年　　8 　　月　　31　　日
  　　　　　　　　　　　　　書記官  葉國乾